# 历史出资瑕疵问题

提问人：zhangyating 时间：2019-06-14 09:56:03
A 企业 2013 年出资成立一家企业甲，其中以房屋建筑物经评估作价 1000万出资（房屋、土地为一体评估），在 2018 年，当地政府以该土地未经招拍挂手续为由，要求甲企业补土地出让金 800 万，这样，A 企业在 2013 年的出资就存在瑕疵，经商议，由 A 企业与政府直接交易，向政府交纳 800万的土地出让金，对甲企业来说，土地手续完备，算是 A企业补足出资，请问，甲企业是否需要进行相关会计处理？
如果甲企业需要进行相关会计处理，因为当时房屋建筑物是一体的，没有区分房屋和土地的分别价值，经过 5 年，补 800 万的土地出让金，显然是土地增值了，如果甲企业先核减掉土地的价值，再按 800 万的土地价值入账，也不知道该扣当年的多少，假如是 200 万，那多出来的 600 万该怎么记账？

回答人：chenyiwei
如果在权利完备后，该房屋建筑物（连同其所占土地）为甲企业产生未来经济利益流入的能力因此增加，且增加额超出 A 企业补缴的出让金，则甲企业应按照A 企业补缴的出让金金额借记“无形资产——土地使用权”，贷记资本公积（资本溢价）。该项调整无需追溯，相关土地使用权增量成本的摊销时间从补缴时开始计算。